臺灣臺中地方法院臺中簡易庭小額民事判決
111年度中小字第3255號
原      告  崇德第一家管理委員會

法定代理人  陳明玉  

訴訟代理人  楊玉藻  

被      告  林淑泙  
上列當事人間請求給付管理費事件，本院於民國111年9月27日言
詞辯論終結，判決如下：
    主      文
被告應給付原告新臺幣壹萬貳仟參佰玖拾陸元，及自民國一百一
十一年六月二十五日起至清償日止，按週年利率百分之五計算之
利息。
訴訟費用新臺幣壹仟元由被告負擔。
本判決得假執行。
    事實及理由
一、原告主張：被告所有房屋門牌號碼臺中市○○區○○路0段00號8
    樓建物（下稱系爭建物），為崇德第一家公寓大廈（下稱系
    爭社區）之區分所有權人，依住戶規約第12條第3款第4目、
    第4款及第5款第1目約定「管理費之計算方式：住宅每坪每
    月分攤新臺幣（下同）40元；停車場清潔費計算方式：住戶
    自有車位每位每月應繳納清潔費150元；管理費暨清潔費每2
    個月為1期，繳費期限應於每期第1個月底前繳清」，被告負
    有繳納管理費及停車位清潔費之義務，被告每期應繳納管理
    費3,832元及車位清潔費300元，惟被告自民國110年11月1日
    起至111年4月30日止，累計積欠3期（2個月為1期）之管理
    費及車位清潔費未繳，共計12,396元【計算式：（3,832＋30
    0）×3＝12,396】，爰依公寓大廈管理條例第21條及住戶規約
    之法律關係提起本件訴訟，並聲明如主文第1項所示。
二、被告則以：兩造間在系爭社區素有停車位糾紛，伊之停車位
    被侵占而變小，且遭原告委員威脅及設計等語置辯。並聲明
    ：原告之訴駁回。
三、法院之判斷:
  ㈠原告主張被告為系爭社區之區分所有權人，自110年11月1日
    起至111年4月30日止積欠管理費及車位清潔費共12,396元等
    情，業據其提出存證信函、建物登記第三類謄本、管理費欠
    繳及計算方式、臺中市北屯區公所函、區分所有權人會議紀
    錄、管理委員會委員職務推選會議紀錄、簽到表、住戶規約
    及各項管理辦法等件為證，且為被告不爭執，應堪信為真實
    。
  ㈡按共用部分、約定共用部分之修繕、管理、維護，由管理負
    責人或管理委員會為之。其費用由公共基金支付或由區分所
    有權人按其共有之應有部分比例分擔之。但修繕費係因可歸
    責於區分所有權人或住戶之事由所致者，由該區分所有權人
    或住戶負擔。其費用若區分所有權人會議或規約另有規定者
    ，從其規定。公寓大廈管理條例第10條第1項定有明文。本
    件被告為系爭社區之區分所有權人，是依上開規定，自有繳
    納共用部分之修繕、管理、維護費用之責甚明。又各區分所
    有權人，每月應繳納之費用數額（即收費標準），係經系爭
    社區區分所有權人召開區分所有權人會議決議通過，而制定
    之住戶規約為依據，此有原告所提出之住戶規約乙份附卷可
    稽，是以，依住戶規約之約定，被告負有繳納管理費之義務
    。被告雖抗辯：其車位被侵占而變小云云。惟公寓大廈管理
    委員會與區分所有權人全體間，就公寓大廈事務之管理成立
    委任之法律關係，受任人應依委任人之指示管理事務，並應
    依委任事務進行之狀況報告委任人。至區分所有權人依公寓
    大廈管理條例第10條規定繳納公共基金或分擔費用之義務，
    係基於區分所有權人共有之法律關係而發生，並非上開委任
    事務之對價，是被告所負給付管理費之義務，與原告就社區
    大樓所負之管理維護義務，顯非基於同一雙務契約而生，且
    兩者之給付亦非互為對價關係。被告自不得以原告管理事務
    不當為由，拒絕負擔系爭社區之管理、維護費用。被告上開
    所辯，要屬無據。
  ㈢按區分所有權人或住戶積欠應繳納之公共基金或應分擔或其
    他應負擔之費用已逾2期或達相當金額，經定相當期間催告
    仍不給付者，管理負責人或管理委員會得訴請法院命其給付
    應繳之金額及遲延利息，公寓大廈管理條例第21條定有明文
    。查被告為系爭社區之區分所有權人，積欠110年11月1日起
    至111年4月30日止之管理費及車位清潔費，已逾2期且達相
    當金額，並經原告定相當期間催告仍未給付，是原告請求被
    告給付積欠之管理費及車位清潔費12,396元，即屬有據。
  ㈣末按給付無確定期限者，債務人於債權人得請求給付時，經
    其催告而未為給付，自受催告時起，負遲延責任。其經債權
    人起訴而送達訴狀，或依督促程序送達支付命令，或為其他
    相類之行為者，與催告有同一之效力；又遲延之債務，以支
    付金錢為標的者，債權人得請求依法定利率計算之遲延利息
    。但約定利率較高者，仍從其約定利率；應付利息之債務，
    其利率未經約定，亦無法律可據者，週年利率為百分之5，
    民法第229條第2項、第233條第1項及第203條分別定有明文
    。本件原告對被告之侵權行為損害賠償債權，核屬無確定期
    限之給付，自應經原告之催告而未為給付，被告始負遲延責
    任。準此，原告請求被告自起訴狀繕本送達之翌日即111年6
    月25日起，按週年利率百分之5計付遲延利息，核無不合。
四、綜上所述，原告依據公寓大廈管理條例第21條及住戶規約之
    法律關係，請求被告給付管理費12,396元，及自111年6月25
    日起至清償日止，按週年利率百分之5計算之利息，為有理
    由，應予准許。
五、本件事證已臻明確，本件其餘攻擊防禦方法與舉證，經審酌
    後核與判決結果無影響，爰不逐一論述，附此敘明。
六、本件係適用小額訴訟程序，所為被告敗訴之判決，依民事訴
    訟法第436條之20規定，應依職權宣告假執行。
七、依民事訴訟法第436條之19第1項、第78條規定，本件訴訟費
    用額確定為1,000元（即原告繳納之第一審裁判費1,000元）
    ，命由被告負擔。
中　　華　　民　　國　　111 　年　　10　　月　　11　　日
                      臺灣臺中地方法院臺中簡易庭
                                  法　官　吳蕙玟
以上正本係照原本作成。
如不服本判決，應於送達後20日內，以判決違背法令為理由，向
本院提出上訴狀並表明上訴理由（上訴理由應表明一、原判決所
違背之法令及其具體內容；二、依訴訟資料可認為原判決有違背
法令之具體事實），如於本判決宣示後送達前提起上訴者，應於
判決送達後20日內補提上訴理由書（須附繕本）。如委任律師提
起上訴者，應一併繳納上訴審裁判費。
中　　華　　民　　國　　111 　年　　10　　月　　11　　日
                                  書記官　楊思賢